【裁判字號】    96,交聲,1995
【裁判日期】    970122
【裁判案由】    交管條例聲異
【裁判全文】
臺灣板橋地方法院交通事件裁定        96年度交聲字第1995號
原處分機關  交通部公路總局臺北區監理所
異  議  人
即受處分人  嵩台資訊股份有限公司
法定代理人  甲○○
上列受處分人因違反道路交通管理處罰條例案件，對於交通部公
路總局臺北區監理所於民國96年11月22日所為之北監自裁字第裁
40-ZID007802號處分（原舉發案號：公警局交字第ZID007802 號
）聲明異議，本院裁定如下：
    主  文
異議駁回。
    理  由
一、原處分意旨略以：異議人即受處分人嵩台資訊股份有限公司
    所有之車牌號碼1698-EV 號自小客車，於民國96年10月16日
    下午3 時10分許，行經國五公路北上9.4 公里處、最高速限
    時速80公里之路段，以時速96公里之速度超速行駛，為警逕
    行製單舉發，乃依道路交通管理處罰條例第33條第1 項第1
    款規定裁處罰鍰新臺幣（下同）3000元等語。
二、聲明異議意旨略以：異議人所有之車牌號碼1698-EV 號車自
    小客車（下稱本件車輛）所處內線車道前有一輛車，二車相
    距不會超過50公尺，如本件車輛之車速達時速96公里，二車
    之間車距太短，本件車輛應會煞車，煞車燈會亮，但由採證
    相片可知本件車輛當時並未煞車。另照片中外車道之車輛駕
    駛人發現超速照相時，亦有煞車，故其煞車燈亦有亮，足見
    本件車輛並未有超速違規之處，特此聲明異議，請求撤銷原
    處分等語。
三、按汽車行駛高速公路及快速公路，應依速限標誌指示，高速
    公路及快速公路交通管制規則第5條第1項前段定有明文。又
    汽車行駛於高速公路、快速公路或設站管制之道路，不遵使
    用限制、禁止、行車管制及管理事項之管制規則而有行車速
    度超過規定之最高速限或低於規定之最低速限者，處汽車駕
    駛人3,000 元以上6,000 元以下罰鍰，道路交通管理處罰條
    例第33條第1 項第1 款定有明文。
四、經查：異議人所有之本件車輛，於96年10月16日下午3 時10
    分許，行經國五公路北上9.4 公里處、最高速限時速80公里
    之路段，以時速96公里之速度行駛，超速16公里，為國道公
    路警察局第九警察隊石碇分隊員警依雷射測速槍採證照片逕
    行舉發等事實，有內政部警政署國道公路警察局96年10月31
    日公警局交字第ZID007802 號舉發違反道路交通管理事件通
    知單影本1 紙及採證照片1 幀附卷可佐。而雷射槍係以雷射
    光束瞄準鎖定單一受測目標進行偵測，不受其他車輛及當時
    車流量之影響，此為本院職務上已知之事項。又本件執勤員
    警所使用之雷射測速槍，係125Hz 照相式規格，LTI 廠牌，
    型號為ULTRALYTE ，器號為UX015190號，乃國外先進科學測
    速儀器，最大雷射光功率為61.6μW ，於96年7 月12日檢定
    合格，有限期限至97年7 月31日等情，有經濟部標準檢驗局
    96年7 月31日雷射測速儀檢定合格證書1 紙及採證照片1 幀
    在卷可參，足認本件值勤員警採證所使用之雷射測速槍之準
    確度應值信賴，當無測速錯誤之疑慮。異議人之本件車輛於
    上開時地確有超速行駛之違規事實，洵堪認定。異議人雖以
    前詞置辯，然本件車輛之駕駛人是否超速駕駛，與本件車輛
    距前方車輛之距離長短、本件車輛是否踩煞車等節，均無必
    然關聯，異議人徒以本件車輛與前方車輛之車距過短，且本
    件車輛之煞車燈未亮起云云，辯稱本件車輛應無超速行駛之
    情事，當難遽以採信。
五、綜前，異議人所有之本件車輛於上揭時地確有超速行駛之情
    形，已至為明確。原處分機關依據前揭道路交通管理處罰條
    例33條第1 項第1 款規定裁處罰鍰3000元，核無違誤。本件
    異議人之異議為無理由，應予駁回。
六、據上論斷，道路交通案件處理辦法第19條，裁定如主文。
中    華    民    國    97    年    1    月    22    日
                  交通法庭    法  官  吳佳穎
以上正本證明與原本無異
如不服本裁定應於送達後5日內向本院提出抗告狀
                              書記官  陳香君
中    華    民    國    97    年    1    月    22    日


司法院資訊處製作；財團法人民間司法改革基金會備份。
